【裁判字號】    99,訴,405
【裁判日期】    990831
【裁判案由】    毒品危害防制條例
【裁判全文】
臺灣基隆地方法院刑事判決               99年度訴字第405號
公  訴  人  臺灣基隆地方法院檢察署檢察官
被      告  甲○○
上列被告因毒品危害防制條例案件，經檢察官提起公訴（99年度
毒偵字第729號），被告於準備程序進行中，就被訴事實為有罪
之陳述，經本院合議庭裁定由受命法官獨任進行簡式審判程序，
判決如下：
    主  文
甲○○施用第一級毒品，累犯，處有期徒刑柒月；又施用第二級
毒品，累犯，處有期徒刑月。應執行有期徒刑玖月。
    犯罪事實
一、甲○○前因施用毒品案件，經觀察、勒戒後，認有繼續施用
    毒品之傾向，復經裁定令入戒治處所施以強制戒治，於民國
    90年3月15日停止戒治交付保護管束，嗣於90年9月21日保護
    管束期滿，由臺灣基隆地方法院檢察署檢察官以90年度戒毒
    偵字第97號為不起訴處分確定。又因施用第一、二級毒品案
    件，先經法院裁定令入戒治處所施以強制戒治，於92年8 月
    11日強制戒治期滿；刑案部分，則經本院於91年9 月3 日，
    以91年度訴字第388 號判決判處有期徒刑1 年，嗣經本院裁
    定減刑為有期徒刑6 月確定。另因犯竊盜案件，經本院以92
    年度易字第80號判決判處有期徒刑3 年6 月確定。上開2 罪
    ，再經本院裁定合併定應執行有期徒刑3 年10月確定，經入
    監服刑後，於97年8月19日縮刑假釋出監（期滿日為98年5月
    29日），所餘刑期並付保護管束，期滿未經撤銷假釋，其未
    執行之刑以已執行論，而視為執行完畢（構成累犯）。
二、詎其猶未戒除毒癮，分別基於施用第一級毒品海洛因及第二
    級毒品安非他命之犯意，於99年4 月2 日凌晨0 時許，在基
    隆市○○區○○路318 巷41之1 號住處，先將第一級毒品海
    洛因摻水倒入針筒內，以注射身體靜脈血管之方式施用海洛
    因1 次；繼而將第二級毒品甲基安非他命置於玻璃球吸食器
    內燒烤產生煙霧而吸食之方式施用甲基安非他命1 次。嗣於
    99年4 月2 日19時20分許，因形跡可疑，為警在基隆市○○
    區○○街307 號前查獲，復經其同意為警採尿送驗，結果呈
    嗎啡及安非他命、甲基安非他命陽性反應，始查悉上情。
三、案經基隆市警察局移送臺灣基隆地方法院檢察署檢察官偵查
    起訴。
    理  由
一、本件被告所犯者非為死刑、無期徒刑、最輕本刑為3 年以上
    有期徒刑之罪或高等法院管轄第一審案件，其於準備程序進
    行中，先就被訴事實為有罪之陳述，經告知其簡式審判程序
    之旨，並聽取公訴人及被告之意見後，本院依刑事訴訟法第
    273條之1第1 項之規定，裁定由受命法官獨任進行簡式審判
    程序，且依同法第273條之2規定，簡式審判程序之證據調查
    ，不受第159條第1項、第161條之2、第161條之3、第163 條
    之1及第164條至第170條規定之限制，合先敘明。
二、前揭犯罪事實，業據被告於本院準備程序及審理時坦承不諱
    ，又經被告同意，為警查獲後所採集之尿液經送驗後，呈安
    非他命、甲基安非他命、可待因、嗎啡之陽性反應，此有基
    隆市警察局刑警大隊偵辦毒品案件尿液檢體對照表（尿液檢
    體編號：00000000）、台灣尖端先進生技醫藥股份有限公司
    99年4 月16日濫用藥物檢驗報告各乙份附卷可稽，且參之以
    酵素免疫分析或薄層定性分析等方式為初步篩檢者，檢驗結
    果雖有相當程度偽陽性之可能，然以氣（液）相層析、質譜
    分析之儀器為交叉確認者，檢驗結果出現偽陽性之機率則極
    低，因而具有公信力，核足為對涉嫌人不利之認定；尤以「
    毒品施用後於尿液、血液中可檢出之最大時限，與施用劑量
    、施用頻率、施用方式、施用者飲水量之多寡、個人體質、
    代謝情況、檢體收集時間點及所用檢測方法之靈敏度等因素
    有關，因個案而異。依據Clarke's Isolation
    Identification of Drugs 第二版記載，血液中藥物之半衰
    期（濃度減半所需時間）分別為古柯鹼0.7- 1.5小時、海洛
    因3分鐘（其代謝物為嗎啡2- 3小時）、嗎啡2 - 3小時、大
    麻20- 36小時、安非他命12小時（當尿液偏酸性時，為4 -8
    小時）、甲基安非他命9小時、Ketamine 2 - 4小時，而
    MDMA約8.49小時。一般於尿液中可檢出之最大時限，古柯鹼
    為施用後1- 4天、海洛因2- 4天、嗎啡2-4天、大麻1 -10天
    、安非他命1 - 4天、甲基安非他命1 - 5天、MDMA1- 4天、
    MDA 1 - 4天、Ketamine2 - 4天。」此曾經行政院衛生署藥
    物食品檢驗局以92年7 月23日管檢字第0920005609號函釋在
    案，足認被告自白與犯罪事實相符，堪以採信。再被告查有
    犯罪事實欄一、所載施用毒品之前案紀錄，有臺灣高等法院
    被告前案紀錄表乙份附卷足憑，其於初犯施用毒品案件而經
    強制戒治執行完畢之5 年內，再犯施用毒品之犯行，堪可認
    定。綜上，本案事證明確，被告犯行洵堪認定，應依法論科
    。
三、查海洛因、甲基安非他命分係毒品危害防制條例第2 條第2
    項第1 款、第2 款所定之第一級、第二級毒品。核被告所為
    係犯毒品危害防制條例第10條第1項、第2項之施用第一級、
    第二級毒品罪。被告持有第一級毒品海洛因及第二級毒品甲
    基安非他命之低度行為，應為施用第一級、第二級毒品之高
    度行為所吸收，不另論罪。被告先後所犯上開2 罪，犯意各
    別，行為互殊，應予分論併罰。再被告有犯罪事實欄所示論
    罪科刑執行完畢情形，有臺灣高等法院被告前案紀錄表乙份
    附卷足憑，其於前案執行完畢後5 年內，故意再犯本件有期
    徒刑以上之罪，均為累犯，各依刑法第47條第1 項加重其刑
    。爰審酌被告曾有施用毒品之前科仍不知戒除，惟犯罪後坦
    承犯行，且所犯之施用毒品犯行乃戕害自己身心健康，並未
    危及他人等一切情狀，分別量處如主文所示之刑，併定其應
    執行之刑。被告施用毒品之時間、地點、方式，業據被告敘
    明在卷，起訴書誤載被告施用毒品時、地、方式，應予更正
    ，併予敘明。
據上論斷，應依刑事訴訟法第273 條之1 第1 項、第299 條第1
項前段，毒品危害防制條例第10條第1 項、第2 項，刑法第11條
前段、第47條第1 項、第51條第5 款，判決如主文。
本案經檢察官乙○○到庭執行職務。
中    華    民    國    99    年    8     月    31    日
                  刑事第五庭法  官   周霙蘭
以上正本證明與原本無異。
如不服本判決應於收受送達後10日內向本院提出上訴書狀，並應
敘述具體理由；其未敘述上訴理由者，應於上訴期間屆滿後20日
內向本院補提理由書(均須按他造當事人之人數附繕本)「切勿逕
送上級法院」。
中    華    民    國    99    年    8     月    31    日
                            書記官   莊智凱
附錄論罪法條：
毒品危害防制條例第10條
施用第一級毒品者，處 6 月以上 5 年以下有期徒刑。
施用第二級毒品者，處 3 年以下有期徒刑。

司法院資訊處製作；財團法人民間司法改革基金會備份。
